臺灣臺北地方法院刑事判決　　　　　　　　　　　　九十年度易字第一八二三號
　　公　訴　人　臺灣臺北地方法院檢察署檢察官
　　被　　　告　甲○○
右列被告因傷害等案件，經檢察官提起公訴 (九十年度偵字第四五八一號)，本院判
決如左：
    主  文
甲○○共同傷害人之身體，處有期徒刑拾月。
扣案之保管條草稿及保管條各壹張均沒收。
    事  實
一、甲○○與乙○○於民國八十九年五月間，計劃合夥媒介大陸地區女子，以假結婚
    方式來台賣淫，且尋得林鉎銘、歐陽安農等人作為假結婚之人頭（此部分另分案
    偵辦）。然事後二人因生爭執，甲○○竟夥同綽號「涂老大」、「小畢」、「阿
    弟」等九名（起訴書誤載為七名）姓名年籍不詳之手下，共同基於傷害人之身體
    、使人行無義務之事及恐嚇他人之犯意聯絡，於九十年二月十二日晚間七時許，
    相約林鉎銘、乙○○至臺北市○○○路○段之順利園餐廳商談前開合夥投資事宜
    ，命手下以拳打腳踢方式，毆打乙○○數次，致乙○○受有頭部外傷、顏面裂傷
    、血腫（三×二公分）、後背挫傷（三×四公分、四×四公分）、左大腿挫傷（
    一○×五公分）等傷害，並以此傷害之強暴手段，明知並無保管金額之事實，而
    逼迫乙○○依照「小畢」所寫之草稿，寫下內容「茲收到甲○○先生托管新台幣
    參拾萬元正」之保管條，並簽名按指印，甲○○並以加害生命、身體之事，向乙
    ○○恫嚇稱：「你若敢告我，沒關係，我的兄弟都記得你的長相，只要遇到你，
    就會修理你」等語，致生危害於乙○○之安全。
二、案經乙○○訴請臺灣臺北地方法院檢察署檢察官偵查起訴。
    理  由
一、訊據被告甲○○固供述告訴人乙○○於案發時、地確實有被人毆打及簽下保管條
    一事，惟矢口否認有毆打、恐嚇及妨害自由等犯行，辯稱：是在場其他人毆打告
    訴人，伊未出手毆打，因告訴人一直打電話恐嚇伊的老婆，還騙伊的錢，所以其
    他在場之人基於朋友之情，才幫忙教訓告訴人，且如果伊要恐嚇告訴人，伊不會
    只要求告訴人簽三十萬元，告訴人欠伊的不只三十萬元等云云，經查：
    (一)右揭犯罪事實，除據告訴人之指訴歷歷，並有馬偕紀念醫院之診斷證明書，核
      與證人林鉎銘於偵查中結證：「事發前幾天甲○○叫我去他廈門街家中，說乙
      ○○在假結婚真賣淫的合夥中騙他錢，亂花錢，還打電話威脅他老婆，計畫好
      先騙他出來，再教訓他，案發當日，乙○○一進了餐廳說沒幾句話，被告就摔
      杯子，其周圍之小弟就開始圍毆乙○○，乙○○被打了二、三次，都是由小弟
      動手，最後逼迫乙○○簽下保管條並恐嚇乙○○說：你若敢告我，沒關係，我
      的兄弟都記得你的長相，只要遇到你，就會修理你」等情相符。且查：告訴人
      與案發時在場之其他人士，既不相識亦素無冤仇，告訴人僅與被告有合夥債務
      糾紛，且被告於案發前數日即已萌生計畫相約告訴人出面進而教訓告訴人之犯
      罪動機。足認被告與在場動手毆打告訴人之不詳姓名人士，乃基於傷害之故意
      ，事先同謀，而推由他人動手。被告事後空言辯稱告訴人曾恐嚇伊老婆一節，
      為告訴人所否認，且未能舉證以實其說，無從為有利於被告之認定，被告共同
      傷害及恐嚇之犯行，堪以認定。
    (二)被告自承出資與告訴人合夥從事假結婚真賣淫之事，並提出匯款條及支付旅行
      社機票之付款證明，然查卷內被告所提出之單據共計僅有十一萬八千三百元，
      按在雙方之合夥關係尚存續中，並未經合夥之清算程序，告訴人卻簽下與實際
      債權債務金額名實不符之三十萬元保管條一紙，實非事理之常。縱認告訴人確
      有積欠被告債務，亦非被告將錢交由告訴人所保管，足認告訴人係在被告夥同
      之黑道竹聯幫份子之毆打逼迫下始簽下並非實情之保管條，此部分亦經證人林
      鉎銘證述明確，並有當日告訴人所簽之三十萬元保管條，暨被告等人強迫告訴
      人繕寫保管條之草稿等件附卷可稽，被告此部分強暴告訴人於非自願情況下簽
      下保管條之犯行，亦足認定。
二、核被告所為，係犯刑法第二百七十七條第一項傷害罪、第三百零四條第一項強制
    罪、第三百零五條恐嚇罪。被告與其九名手下間有犯意之聯絡及行為之分擔，為
    共同正犯。被告所犯上開各罪間，有方法目的之牽連關係，為牽連犯，從一重之
    傷害罪論處。審酌被告素行不良，犯後猶矢口否認犯行，及被告前曾為竹聯幫捍
    衛隊之幫派份子，於八十六年一月十八日向台北市政府警察局信義分局辦理脫離
    犯罪組織，並經臺灣臺北地方法院檢察署檢察官為不起訴處分在案，今卻故態復
    萌，以幫派份子自居並率眾滋事等情，犯後態度不佳，且毫無悔意等一切情狀，
    量處有期徒刑十月，以資儆懲。卷附之保管條草稿一張（本院卷第二八頁）為共
    犯「小畢」所有供犯罪所用之物，及保管條一張（本院卷第六四頁）為被告所有
    且因犯罪所得之物，業據告訴人陳明在卷，均依法宣告沒收。
據上論斷，應依刑事訴訟法第二百九十九條第一項前段、刑法第二十八條、第二百七
十七條第一項、第三百零四條第一項、第三百零五條、第五十五條、第三十八條第一
項第二款、第三款，罰金罰鍰提高標準條例第一條前段，判決如主文。
本案經檢察官葉惠燕到庭執行職務
中      華      民      國  九十一    年      五      月     十六     日
                                      臺灣臺北地方法院刑事第十庭
                                          審判長法  官  梁耀鑌
                                                法  官  曾正龍
                                                法  官  紀文惠
右正本證明與原本無異
如不服本判決應於送達後十日內向本院提出上訴狀
                                                書記官  林妙穗
中    華    民    國      九十一    年       五       月      十六      日
刑法第二百七十七條
一傷害人之身體或健康者，處三年以下有期徒刑、拘役或一千元以下罰金。
二犯前項之罪、因而致人於死者，處無期徒刑或七年以上有期徒刑，致重傷者，處三
　年以上十年以下有期徒刑。
刑法第三百零四條
一以強暴、脅迫使人行無義務之事或妨害人行使權利者，處三年以下有期徒刑、拘役
  或三百元以下罰金。
二前項之未遂犯罰之。
刑法第三百零五條
以加害生命、身體、自由、名譽、財產之事，恐嚇他人致生危害於安全者，處二年以
下有期徒刑、拘役或三百元以下罰金。
